【裁判字號】    98,上易,55
【裁判日期】    980218
【裁判案由】    竊盜
【裁判全文】
臺灣高等法院臺南分院刑事判決          98年度上易字第55號
上  訴  人
即  被  告  甲○○
上列上訴人因竊盜案件，不服臺灣台南地方法院九十七年度易字
第一五三七號中華民國九十七年十二月十日第一審判決（起訴案
號：臺灣台南地方法院檢察署九十七年度偵字第一０一六六號）
，提起上訴，本院判決如下：
    主  文
上訴駁回。
    理  由
一、按刑事訴訟法第三百五十條、第三百六十一條、第三百六十
    二條、第三百六十七條規定，不服地方法院之第一審判決而
    上訴者，須提出上訴書狀，並應敘述具體理由，此為上訴必
    備之程式；如所提之書狀未敘述上訴理由，或僅曾以言詞陳
    述上訴理由者，均應於上訴期間屆滿後二十日內補提理由書
    於第一審法院。第一審法院經形式審查，認逾期未補提上訴
    理由者，應定期間先命補正；逾期未補正者，為上訴不合法
    律上之程式，應以裁定駁回。倘已提出上訴理由，但所提非
    屬具體理由者，則由第二審法院以上訴不合法律上之程式，
    判決駁回。而所謂具體理由，必係依據卷內既有訴訟資料或
    提出新事證，指摘或表明第一審判決有何採證、認事、用法
    或量刑等足以影響判決本旨之不當或違法，而構成應予撤銷
    之具體事由，始克當之（例如：依憑證據法則具體指出所採
    證據何以不具證據能力，或依憑卷證資料，明確指出所為證
    據證明力之判斷如何違背經驗、論理法則）；倘僅泛言原判
    決認定事實錯誤、違背法令、採証違法、判決不公、量刑失
    之過重或輕縱，而未依上揭意旨指出具體事由，或形式上雖
    已指出具體事由，然該事由縱使屬實，亦不足以認為原判決
    有何不當或違法者（例如：對不具有調查必要性之證據，法
    院未依聲請調查亦未說明理由，或援用證據不當，但除去該
    證據仍應為同一事實之認定），皆難謂係具體理由，而應認
    其上訴為不合法律上之程式（最高法院九十七年台上字第八
    九二號判決、九十七年台上字第三二六七號判決意旨及法院
    辦理刑事訴訟案件應行注意事項第一六二點參照）。
二、本件被告上訴意旨略以：上訴人即被告於九十七年七月七日
    下午四時五十分，因下雨而至國瑞廢棄養雞場內躲雨，被告
    訴人乙○○誤認竊取該養雞場內之物品，上訴人並未竊取上
    開物品，請鈞院查明以還清白云云。
三、經查：本件上訴人即被告甲○○雖已敘述上訴理由，但其上
    訴理由，仍執陳詞否認竊盜犯行，請求本院改判無罪。惟原
    審判決已於理由欄中詳予說明被告罪刑成立之理由（詳參原
    審判決理由欄第二項），並已敘明：「養雞場四周以帆布包
    圍，並有一片磚砌的矮牆，由外觀之即明其為非對外開放之
    私人所有區域，而養雞場內之物品自顯有所屬；況被告所收
    拾之鐵製雞籠網，外觀並無變形或破損而不堪使用之情形，
    且其中一小片鐵製雞籠網甚為新品，亦有該等物品照片附卷
    可參，堪認其非廢棄物；遑論當日並未下雨，業據證人乙○
    ○結證在卷，且養雞場與緊鄰之鐵皮農舍間尚有一片鐵皮棚
    架足以躲雨，縱當日下雨，被告亦無進入養雞場之必要。被
    告前開躲雨及收拾廢棄物之辯解，顯係事後卸責杜撰之詞，
    顯不足採信」等語明確，且審酌被告曾有多次毒品及竊盜前
    科，素行不良，又正值壯年，竟思不勞而獲，且犯後仍飾詞
    狡辯，惟所竊物品價值僅約七百八十元，所生危害尚輕等情
    狀，兼衡以被告於前之有期徒刑執行完畢後五年內故意再犯
    本件有期徒刑以上之罪，為累犯，應依刑法第四十七條第一
    項之規定加重其刑等情，量處有期徒刑三月（如易科罰金，
    以新臺幣壹仟元折算壹日），並無不當。乃被告未依據卷內
    既有訴訟資料或提出新事證，具體指摘或表明第一審判決有
    何認事採證不當或違法之事由，或明確指出所為證據證明力
    之判斷、推論如何違背經驗、論理法則，揆諸前開說明，其
    上訴理由，自難謂係具體理由。是上訴人即被告甲○○之上
    訴顯不合法律上之程式，爰依刑事訴訟法第三百六十七條前
    段之規定，駁回其上訴，並不經言詞辯論為之。
四、據上論斷，依刑事訴訟法第三百六十七條前段、第三百七十
    二條，判決如主文。
中    華    民    國    98    年    2     月    18    日
                  刑事第六庭    審判長法  官    董武全
                                      法  官    杭起鶴
                                      法  官    沈揚仁
以上正本證明與原本無異。
不得上訴。
                                      書記官    廖文靜
中    華    民    國    98    年    2     月    19    日


司法院資訊處製作；財團法人民間司法改革基金會備份。
